臺灣高等法院臺中分院刑事判決
110年度上更一字第153號
上  訴  人  
即  被  告  林友翔


選任辯護人  嚴勝曦  律師（法扶律師）
上列上訴人因違反毒品危害防制條例案件，不服臺灣臺中地方法
院109年度訴字第2840號中華民國110年2月25日第一審判決（起
訴案號：臺灣臺中地方檢察署109年度偵字第25772、32674號）
，提起上訴，判決後經最高法院第1次發回更審，及經移送併辦
（臺灣臺中地方檢察署110年度偵字第11209號），本院判決如下
：
    主  文
原判決撤銷。
甲○○共同販賣第三級毒品未遂，處有期徒刑壹年陸月。
　扣案如附表編號1、2所示之物均沒收之。
    犯罪事實
一、緣少年李○誠（民國00年0月間出生，真實姓名、年籍均詳卷
    ）為配合警員查獲毒品上手，於109年8月26日上午11時20分
    許，以通訊軟體WeChat與乙○○（暱稱「阿迪」，為甲○○之堂
    叔）聯絡，佯稱欲購買愷他命，經乙○○應允並約定交易之時
    間、地點，甲○○於同日上午12時34分許，持用其所有如附表
    編號1所示行動電話1支（含門號卡1枚），接獲乙○○使用通
    訊軟體Facetime之聯繫後，即駕駛車牌號碼0000-00號自用
    小客車，於同日下午1時23分許，抵達臺中市龍○區龍○街000
    巷00弄之巷道某處與乙○○碰面，其經乙○○告知而知悉如附表
    編號2所示之物為第三級毒品2-氟-去氯愷他命（2-Fluorode
    schloroketamine，查扣後警秤毛重8.8公克，驗前淨重3.42
    62公克，驗餘淨重3.1581公克，純度87%，純質淨重2.9808
    公克。已扣案，如附表編號2所示），竟仍與乙○○共同基於
    意圖營利而販賣第三級毒品之犯意聯絡（尚無證據足認甲○○
    對於李○誠為未成年一節，主觀上有所認識或可預見），依
    乙○○指示攜帶如附表編號2所示之第三級毒品2-氟-去氯愷他
    命1罐，駕駛前開自小客車前往臺中市○○區○○路0段000號統
    一超商附近等待，迨少年李○誠於同日下午1時46分許到場並
    與乙○○聯繫後，依乙○○之指示進入甲○○駕駛之前揭自小客車
    內，甲○○即著手於共同以新臺幣（下同）1萬1000元之價格
    ，販賣交付如附表編號2所示第三級毒品予少年李○誠之交易
    行為，而於少年李○誠交付價款1萬1000元後，將如附表編號
    2所示第三級毒品販賣交付予少年李○誠，旋欲駕車離去時，
    當場為埋伏員警查獲而未遂，並為警扣得如附表編號1、2、
    4所示等物。甲○○於偵查及法院審判中均自白上開共同販賣
    第三級毒品未遂之行為，並經其於警詢時供出上揭毒品來源
    為乙○○，因而查獲乙○○前開共同販賣第三級毒品未遂之犯行
    （已由臺灣臺中地方檢察署檢察官以109年度偵緝字第1605
    、1606號、110年度偵字第11209號提起公訴在案）。
二、案經臺中市政府警察局大甲分局報請臺灣臺中地方檢察署檢
    察官偵查起訴及移送併案審理。
    理  由
一、程序部分及證據能力方面：
(一)程序方面：
    上訴人即被告（下稱被告）對原判決不服而提起上訴後繫屬
    本院之時間即110年4月22日，固在刑事訴訟法第348條之規
    定於110年6月16日修正公布、並自同年月18日起生效之前；
    惟有關被告經檢察官起訴書於其犯罪事實欄載及其「運輸」
    第三級毒品而經起訴所涉之運輸第三級毒品罪嫌（按犯罪事
    實是否已經起訴，應以起訴書所載之犯罪事實以為斷，最高
    法院103年度台上字第418號刑事判決意旨參照），前業經原
    判決及本院前審即110年度上訴字第821號第二審判決均不另
    為無罪之諭知【參見原判決理由欄參、一及本院前審判決理
    由欄三、(五)所載】後，僅被告就得上訴第三審之有罪部分
    提起上訴（檢察官未提起第三審上訴），參酌最高法院刑事
    大法庭110年1月27日109年度台上大字第3426號裁定意旨，
    上開本院前審判決所為不另為無罪諭知部分，宜採取體系及
    目的性限縮解釋，認不生移審至第三審之效果，已非第三審
    法院之審判範圍，此部分於被告對本院前審判決之上訴期間
    最後屆滿時即告確定，是第三審就被告上訴部分撤銷發回更
    審時，自無可將該不另為無罪諭知部分一併發回，以貫徹憲
    法第16條保障人民訴訟權之意旨，並合於刑事妥速審判法為
    刑事訴訟法之特別法，稽諸該法第9條第1項之規範目的，為
    維護法規範體系之一貫性，且基於尊重當事人一部上訴權，
    以及國家刑罰權之實現植基於追訴權行使之法理（最高法院
    109年度台上字第3426號刑事判決意旨參照）。從而，被告
    前開運輸第三級毒品罪嫌經本院前審判決不另為無罪諭知之
　　部分，業已確定，而不在經最高法院撤銷發回更審之本審審
    理範圍，先予說明。
(二)證據能力方面：
    按刑事訴訟法第159條之5規定：「（第1項）被告以外之人
    於審判外之陳述，雖不符前4條之規定，而經當事人於審判
    程序同意作為證據，法院審酌該言詞陳述或書面陳述作成時
    之情況，認為適當者，亦得為證據。（第2項）當事人、代
    理人或辯護人於法院調查證據時，知有第159條第1項不得為
    證據之情形，而未於言詞辯論終結前聲明異議者，視為有前
    項之同意」，其立法意旨在於傳聞證據未經當事人之反對詰
    問予以核實，原則上先予排除，惟若當事人已放棄詰問或未
    聲明異議，基於證據資料愈豐富，愈有助於真實發現之理念
    ，且強化言詞辯論原則，法院自可承認該傳聞證據例外擁有
    證據能力。經查，有關下述所引用未符合刑事訴訟法第159
    條之1至第159條之4所示之證據，業據檢察官、被告及其辯
    護人於本院明示同意作為證據（見本審卷第141頁），且經
    本院於審理時當庭直接提示而為合法之調查，檢察官、被告
    及其辯護人均未於言詞辯論終結前聲明異議（見本審卷第16
    5至175頁），本院審酌前開證據作成或取得之狀況，並無非
    法或不當取證之情事，故認為適當而均得以作為證據，是前
    開證據依刑事訴訟法第159條之5之規定，均具有證據能力。
二、訊據被告對於上揭犯罪事實坦承不諱（見本審卷第171至172
    頁），且查：
(一)上開被告共同販賣第三級毒品之犯罪事實，除據被告於本審
    審理時坦認在卷外，並經被告於警詢、偵訊、原審及本院前
    審時均供認自白（見109年度偵字第25772號卷〈下稱偵25772
    卷〉第37至45、223至225、319頁、原審卷第262至263頁，本
    院前審卷第90、118至119頁），且有證人即共犯乙○○於
　　警詢（見本審卷第67至72頁）、原審審理時之證稱（見原審
    卷第154至175頁）、證人即少年李○誠於偵訊時之證述（見
    偵25772卷第211至215頁）在卷可憑，並有贓證物領據、警
    方蒐證照片、網頁地圖、臺中市政府警察局錄影紀錄譯文表
    、被告手機通話紀錄翻拍照片、少年李○誠配合警方偵查而
    持以交易所用之現金1萬1000元紙鈔影本、行動電話檢查預
    覽報告屬性、WeChat暱稱「阿迪」之乙○○與少年李○誠之通
    訊內容、承辦偵查佐製作之職務報告書、被告所駕車輛行車
    紀錄器影像截圖、衛生福利部草屯療養院109年10月21日草
    療鑑字第1091000129號、109年10月28日草療鑑字第1091000
    132號鑑驗書（見偵25772卷第61、64至65、66、67至68、69
    至71、73至103、185至201、337至340、377至401、477、47
    9頁）及原審109年12月25日勘驗結果（見原審卷第97至98頁
    ）在卷可憑，足認被告上開任意性之自白核與事實相符，足
    為可信。
(二)按「成年人對未成年人販賣毒品或犯前三條之罪者，依各該
    條項規定加重其刑至二分之一。」，固為毒品危害防制條例
    第9條第1項所明定，且被告於行為時係成年人（有被告警詢
    筆錄所示之年籍資料在卷可考）。惟刑法對於故意犯之處罰
    ，除法律明示為直接故意外，概以行為人主觀上應具有刑法
    第13條所定之直接或間接故意為其要件。而本案配合警方佯
    購毒品之李○誠於案發時雖為未成年人（有其警詢筆錄所示
    之年籍資料在卷可稽），然被告於本審堅稱：伊於案發前並
    不認識李○誠，於交易過程中亦未曾與李○誠交談，且李○誠
    於交易時戴口罩，無法自其外觀辨識為少年，伊知道販賣毒
    品給少年的罪比較重，如其當下發現李○誠為少年，會馬上
    離開，不會與李○誠進行交易等語（見本審卷第142至143、1
    72至173頁），本院酌以證人即少年李○誠於警詢時證稱：伊
    於交易過程均係與乙○○聯絡，並不認識甲○○（見偵25772號
    卷第170至175頁），且於偵訊時證述：伊係於交易前上車才
    知道車上的人不是乙○○，其之前未曾見過甲○○，伊上車後把
    錢給甲○○，甲○○把毒品交給伊後，伊就下車，並未與甲○○交
    談等語（見偵25772號卷第214頁），足認被告上開於本審之
    供述內容，尚非虛妄而為可信。從而，本案既查無被告於交
    易前或交易過程中，主觀上對於李○誠之年紀為未成年人一
    節，有所認識或可得預見之事證，實尚難認被告具有犯成年
    人對未成年人販賣第三級毒品未遂罪之直接或間接故意，自
    應僅論以被告所犯為共同販賣第三級毒品未遂之罪。檢察官
    移送併辦意旨書誤認被告所為係犯成年人對於未成年人販賣
    第三級毒品未遂罪，有所誤會，應予更正，附此說明。
(三)而販賣毒品係違法行為，非可公然為之，且有其獨特之販售
    通路及管道，復無公定價格，容易增減分裝份量，而每次買
    賣之價量，可能隨時依雙方關係深淺、資力、需求量及對行
    情之認知、毒品純度、來源是否充裕、查緝鬆嚴、購買者被
    查獲時供述購買對象之可能風險評估等，而異其標準，非可
    一概而論。近年來政府為杜絕毒品之氾濫，對於查緝施用及
    販賣毒品之工作，無不嚴加執行，販賣毒品又係重罪，依一
    般經驗法則，販賣毒品者鋌而走險，苟非意在營利，所為何
    來，是販賣者從各種「價差」、「量差」或係「純度」謀取
    利潤方式，或有差異，然其所圖利益之非法販賣行為目的，
    則屬相同，並無二致。又衡諸毒品取得不易，量微價高，依
    一般社會通念以觀，凡為販賣之不法勾當者，倘非以牟利為
    其主要誘因及目的，應無甘冒被查緝法辦重刑之危險，平白
    無端義務為該買賣之工作，是其販入之價格必較售出之價格
    低廉，而有從中賺取買賣差價牟利之意圖及事實，應屬符合
    論理法則且不違背社會通常經驗之合理判斷。查被告上開共
    同販賣第三級毒品予少年李○誠未遂之行為，係屬約定有償
    之交易而未成功，且被告及共犯乙○○與李○誠並非至親，
　　倘乙○○與被告於買賣之過程無從中賺取差價或貪圖小利之心
    態，自無必要甘冒觸犯重罪之高度風險而無償費時、費力特
    意由被告前至約定地點進行交易之理，足認被告與共犯乙○○
    係為藉此謀取不法利益而共同為本件販賣第三級毒品未遂之
    行為，被告與共犯乙○○於行為時具有營利意圖之犯意聯絡，
    足為認定。
(四)此外，復有如附表編號1、2、4所示之物扣案可佐（其中如
    附表編號4部分，於扣案後業經警員領回），本件事證明確
    ，被告前開共同販賣第三級毒品未遂之犯行，足可認定。
三、法律適用方面：
(一)刑事偵查技術上所謂之「釣魚偵查」，係指對於原已犯罪或
    具有犯罪故意之人，以設計引誘之方式，使其暴露犯罪事證
    ，而加以逮捕或偵辦而言，此純屬偵查犯罪技巧之範疇，並
    未違反憲法對於基本人權之保障，且於公共利益之維護有其
    必要性存在，然於此情形，因毒品購買者為辦案佯稱購買，
    而將販賣者誘出以求人贓俱獲，因其無實際買受之真意，且
    在警察監視之下伺機逮捕，事實上亦不能真正完成買賣，則
    該次行為，僅能論以販賣未遂（最高法院100年度台上字第4
    498號刑事判決意旨參照）。是核被告所為，係犯毒品危害
    防制條例第4條第6項、第3項之販賣第三級毒品未遂罪。被
    告所持有供共同販賣未遂之第三級毒品，因其純質淨重並未
    達毒品危害防制條例第11條第5項規定之純質淨重5公克以上
    ，自不生持有之低度行為應為其販賣未遂之高度行為所吸收
    之問題，附此敘明。
(二)按共同實行犯罪行為之人，在合同意思範圍以內，各自分擔
    犯罪行為之一部，相互利用他人之行為，以達其犯罪之目的
    者，即應對於全部所發生之結果，共同負責，不問犯罪動機
    起於何人，亦不必每一階段犯行，均經參與。又凡以自己犯
    罪之意思而參與犯罪，無論其所參與者是否犯罪構成要件之
    行為，皆為正犯。查被告依共犯乙○○之指示，攜帶前開第三
    級毒品前往與購毒者約定之地點，並實行販賣交付毒品而未
    遂之構成要件行為，被告與乙○○2人間，就上開販賣第三級
    毒品未遂之犯行，就其參與之期間，具有犯意之聯絡及行為
    之分擔，應論以共同正犯。
(三)臺灣臺中地方檢察署檢察官以110年度偵字第11209號移送併
    辦部分（參見最高法院110年度台上字第5548號卷第59至60
    頁），因與起訴部分為同一事實而為起訴效力所及，本院自
    應併予審理。
(四)被告已著手於共同販賣第三級毒品行為之實行而不遂，為未
    遂犯，爰依刑法第25條第2項規定減輕其刑。
(五)按「犯第四條至第八條之罪於偵查及歷次審判中均自白者，
    減輕其刑。」，為毒品危害防制條例第17條第2項所明定。
    查被告就前開共同販賣第三級毒品未遂之犯行，已於警詢、
    偵查及原審、本院前審、本審之歷次審判中均自白犯罪，已
    如前述，爰依毒品危害防制條例第17條第2項之規定遞為減
    輕其刑。
(六)毒品危害防制條例第17條第1項規定：「犯第4條至第8條、
    第10條或第11條之罪，供出毒品來源，因而查獲其他正犯或
    共犯者，減輕或免除其刑。」，其立法旨意在於鼓勵被告或
    犯罪嫌疑人具體提供其毒品上游，擴大追查毒品來源，俾有
    效斷絕毒品之供給，以杜絕毒品泛濫，祇須被告願意供出毒
    品來源之上手，因而查獲其他正犯或共犯者，即可邀減輕或
    免除其刑之寬典（最高法院109年度台上字第2888號刑事判
    決意旨參照）。查被告於警詢時已供出其本案所共同販賣第
    三級毒品未遂之毒品來源為乙○○，且乙○○業已因而查獲，並
    經臺灣臺中地方檢察署檢察官以109年度偵緝字第1605、160
    6號、110年度偵字第11209號起訴書，就乙○○所為共同販賣
    第三級毒品未遂等行為提起公訴等情，有臺中市政府警察局
    大甲分局110年11月21日中市警甲分偵字第1100030624號函
    及所附之職務報告書、刑事案件移送書及證人乙○○警詢筆錄
    （見本審卷第59至72頁）在卷可憑，並有臺灣臺中地方檢察
    署檢察官109年度偵緝字第1605、1606號、110年度偵字第11
    209號起訴書1件（見本審卷第131至134頁）在卷可佐，足可
    認定。被告上開所為共同販賣第三級毒品未遂罪，應依毒品
    危害防制條例第17條第1項之規定再行遞為減輕其刑【按刑
    法第71條第2項規定「有二種以上之減輕者，先依較少之數
    減輕之」，又同法第66條規定「有期徒刑、拘役、罰金減輕
    者，減輕其刑至二分之一。但同時有免除其刑之規定者，其
    減輕得減至三分之二」。是被告上開所犯共同販賣第三級毒
    品未遂罪，分別有刑法第25條第2項、毒品危害防制條例第1
    7條2項、毒品危害防制條例17條第1項之減輕原因，則依據
    刑法第71條第2項規定，當先依其他規定減輕、遞為減輕其
    刑，再依毒品危害防制條例第17條第1項遞行減輕其刑，依
    法自不得以較不利於被告之順序，先依毒品危害防制條例第
    17條第1項減輕其刑（最高法院99年度台上字第203號刑事判
    決意旨參照）】，且本院酌以被告前開供出來源破獲之情節
    程度，認以依該條項對被告所為共同販賣第三級毒品未遂犯
    行遞為減輕其刑為已足，尚無免除其刑之必要，附此說明。
(七)被告上訴意旨及其辯護人之辯護意旨固略以：被告已於偵查
    及審判中均自白犯行，犯罪後之態度良好，被告僅具國中畢
    業之智識程度，犯罪之動機、目的係因與乙○○有親戚關係，
    案發當日因工作休假而前去找乙○○敘舊，受其委託，一時思
    慮未周而好意無償幫其運交物品，因而觸犯販賣第三級毒品
    未遂罪，惟被告並未獲有任何犯罪所得之利益，歷經本案應
    已知所警惕，殊無再犯之虞；被告原有正當工作，每月薪資
    約2萬元，因家中經濟生活不佳，家庭負擔沈重，而為家中
    之經濟支柱，被告為此犯行深感悔悟、願意懺悔改過，勇於
    承擔犯行，參照外國立法例，誘捕偵查係屬在國家偵查機關
    全程監控下所為，應審酌刑法第57條所列之犯罪動機、目的
    及所生之危險或損害等情，減輕行為人之刑責，亦得依刑法
    第59條之規定酌減其刑，以期在法制未備下，將誘捕偵查對
    人民基本權之侵害降至最小，並合於法院對於有罪被告之科
    刑，應符合刑罰相當之原則，使輕重得宜，罰當其罪等語。
    惟按「犯罪之情狀顯可憫恕，認科以最低度刑仍嫌過重者，
    得酌量減輕其刑。」，刑法第59條固定有明文；惟按「犯罪
    之情狀顯可憫恕，認科以最低度刑仍嫌過重者，得酌量減輕
    其刑。」，固為刑法第59條所明定，然刑法第59條之酌量減
    輕其刑，必於犯罪之情狀，在客觀上足以引起一般同情，認
    為即予宣告法定低度刑期，猶嫌過重者，始有其適用，至於
    被告之智識程度、工作、家庭狀況、犯罪之動機、與共犯之
    關係、犯罪後之態度及實際有無獲得利益等情，均僅可作為
    法定刑內之科刑標準，不得據為酌量減輕之理由。而本案警
    方之「釣魚偵查」，係屬偵查犯罪技巧之合法範疇，並未違
    反憲法對於基本人權之保障，且於公共利益之維護有其必要
    性存在等情，已如前述，被告誤認對其權利有所侵害，尚有
    誤會，其據此請求依刑法第59條之規定酌減其刑，自無可採
    。又本院酌以被告前開共同販賣第三級毒品未遂之犯罪情節
    ，並考量販賣毒品係政府立法嚴禁，故以高度刑罰來遏止毒
    品氾濫之問題，被告竟不顧而仍為前揭共同販賣第三級毒品
    未遂之犯行，實難認有何犯罪之情狀顯可憫恕之情，且被告
    所犯共同販賣第三級毒品未遂罪，經適用上開理由欄三、（
    四）至（六）所示相關規定減輕、遞減輕、再遞為減輕其刑
    後，在客觀上實難謂有何足以引起一般同情而認科以最低刑
    度仍嫌過重之情事，是被告上開所為共同販賣第三級毒品未
    遂之犯行，尚無適用刑法第59條規定之餘地，被告此部分上
    訴及其辯護人之辯護意旨，均難憑採。
四、本院撤銷改判之說明：
(一)原審認被告上開共同販賣第三級毒品未遂犯行之事證明確，
    予以論罪科刑，固非無見。惟查：１、原判決於其主文欄認
    定被告所為應成立共同販賣第三級毒品未遂之罪，惟於其犯
    罪事實欄一及理由欄貳、一、(三)中卻載稱被告係基於「幫
    助」乙○○販賣第三級毒品之犯意，因有主文與事實及理由未
    符之矛盾，有所未當。２、又本案業因被告供出毒品來源並
    因而查獲共犯乙○○，此業據本判決於上開理由欄三、(六)中
    論明；原判決未及調查審酌此部分之事實，而適用毒品危害
    防制條例第17條第1項之規定，亦有未合。被告上訴意旨以
    前詞請求依刑法第59條之規定酌減其刑，依本判決上揭理由
    欄三、(七)所示之說明，為無理由。又被告上訴另以同上之
    說詞，請求在刑法第57條之範圍內從輕量刑，而爭執原判決
    量刑過重之部分，因被告上揭請求再予從輕量刑之內容，或
    為本院認非可採、或已為原判決科刑時所斟酌、或不足以影
    響於原判決之量刑本旨，被告此部分上訴俱未依法指摘或表
    明第一審判決有何量刑上之足以影響判決本旨之不當或違法
    ，且因原判決之量刑業經本院撤銷改判，其該部分之上訴理
    由業已失所依據，自均為無理由。惟原判決既有本段上揭１
    、２所示之瑕疵存在，即屬無可維持，自應由本院予以撤銷
    改判。而原判決之沒收部分，雖已非屬從刑，然因其所依據
    之罪刑既經撤銷，自應併予撤銷之。
(二)爰審酌被告前已曾因犯強盜等罪案件經判處罪刑確定之素行
    （有臺灣高等法院被告前案紀錄表1份在卷可考），竟於上
    開強盜等案經入監執行後假釋出監而再犯本案，犯罪之動機
    、目的係因受親戚乙○○所託而共同基於意圖營利之犯意聯絡
    ，其前開自述之智識程度、工作、家庭及經濟等狀況，如犯
    罪事實欄一所示共同販賣第三級毒品未遂之手段、情節、分
    工參與程度及未實際獲有利益，所查扣如附表編號2所示供
    共同販賣未遂所用之第三級毒品之數量，雖幸未及販出即遭
    查獲，然倘販賣行為成立將助長施用毒品惡習、戕害國人身
    體健康，且有危害社會安全之虞，及被告犯後於偵查及歷次
    審判中均自自，並供出毒品來源而查獲本案之共犯乙○○等犯
    罪後態度等一切情狀，量處如主文第二項所示之刑，以示懲
    儆。
(三)沒收部分：
 1、被告本案供共同販賣所用之如附表編號2所示第三級毒品2-
    氟-去氯愷他命1罐（警秤毛重8.8公克，驗前淨重3.4262公
    克，驗餘淨重3.1581公克，純度87%，純質淨重2.9808公克
    ，含其外包裝之已與毒品無法析離之透明塑膠瓶罐1罐），
    均應依刑法第38條第1項之規定宣告沒收之。
 2、被告自承為其所有供本案聯繫所用之扣案如附表編號1所示
    之行動電話1支（含門號卡1枚），為被告供共同販賣第三級
    毒品未遂所用之物，應依毒品危害防制條例第19條第1項之
    規定沒收之。
 3、至扣案如附表編號3所示之第三級毒品1小包，已據被告於警
    詢時陳明係供己施用之物，且就扣案如附表編號5所示之k盤
    2個，未敘及與本案犯行有關之內容（見偵25772卷第38頁）
    ，復未據檢察官起訴書舉證認與被告本案共同販賣第三級毒
    品未遂之犯行具有關聯性，故均不於本案宣告沒收之。
據上論斷，應依刑事訴訟法第369條第1項前段、第364條、第299
條第1項前段（依判決格式簡化原則，僅引用程序法條文），判
決如主文。
本案經檢察官陳佞如提起公訴及移送併辦，檢察官丙○○到庭執行
職務。
中　　華　　民　　國　　111 　年　　1 　　月　　27　　日
                  刑事第十二庭  審判長法　官  張國忠
                                      法　官  高文崇
                                      法　官  李雅俐
以上正本證明與原本無異。
如不服本判決應於收受送達後二十日內向本院提出上訴書狀，其
未敘述上訴之理由者，並得於提起上訴後二十日內向本院補提理
由書（均須按他造當事人之人數附繕本）「切勿逕送上級法院」
。因疫情而遲誤不變期間，得向法院聲請回復原狀。
                                      書記官  詹于君    

中　　華　　民　　國　　111 　年　　1 　　月　　27　　日
附錄論罪科刑法條：
毒品危害防制條例第4條第3項、第6項：
製造、運輸、販賣第三級毒品者，處7年以上有期徒刑，得併科
新臺幣1千萬元以下罰金。
前5項之未遂犯罰之。

附表：扣案物
編號 物品名稱 數量 備註 是否沒收 1 iphone手機 1支 含0000000000號門號卡1枚 是 2 第三級毒品2-氟-去氯愷他命 1罐 驗前淨重3.4262公克，驗餘淨重3.4006公克，純度87%，純質淨重2.9808公克 是 3 第三級毒品2-氟-去氯愷他命 1包 驗前淨重0.7124公克，驗餘淨重0.6952公克 否 4 現金1萬1千元  業經員警領回 否 5 K盤 2個  否